台灣新竹地方法院刑事判決　　　　　　　　　　　　　　九十年度易字第六九號
　　公　訴　人　台灣新竹地方法院檢察署檢察官
　　被　　　告　甲○○
右列被告因竊盜案件，經檢察官提起公訴（九十年度偵字第一六三六號），本院判決
如左：
    主  文
甲○○連續踰越安全設備竊盜未遂，處有期徒刑伍月，如易科罰金，以佰元折算壹
日。
    事  實
一、甲○○基於意圖為自己不法所有之犯意，先於八十九年十二月二日十三時許，爬
    上防火巷內之加蓋房屋後，踰越屬安全設備之窗戶侵入乙○○位在新竹市○○路
    一四一巷二十五號二樓住處（侵入住宅部分未據告訴），正當著手竊取而開啟乙○○書桌抽屜搜索財物尚未得手之際，恰乙○○自三樓下樓至二樓而當場撞見，
    甲○○見狀即迅速從窗戶逃離現場，甲○○並於九十年三月九日十三時十五分許
    ，再從該防火巷處踰越屬安全設備之窗戶侵入丙○○位於新竹市○○路一四一巷
    二十三號住處（侵入住宅部分未據告訴），正當著手竊取而開啟丙○○五斗櫃抽
    屜搜索財物尚未得手之際，恰丙○○進入房間而發覺並大叫捉賊，甲○○即狀即
    由窗戶爬出，並由防火巷迅速逃離現場，後由鄰居黃錦美、葉陳瑞英聽聞前來幫
    忙，發現甲○○正由防火巷口上鎖之紅色鐵門翻牆而過逃跑，而於九十年三月九
    日十三時三十分許，在附近便利商店經黃錦美逮獲並報警處理。
二、案經新竹市警察局報告台灣新竹地方法院檢察署檢察官偵查起訴。
    理  由
一、訊之被告甲○○否認有何竊盜行為，辯稱：當時是在防火巷內施打海落因而被誤
    認是小偷，伊並未侵入屋內竊盜等語。經查：關於被告進入防火巷之部分，業據
    被告於警訊時供稱：係爬過鐵門進入該防火巷小便等語（偵卷第四頁參見），於
    偵查中供稱：「本來要在那裡的防火巷小便，看到二十三號的窗戶沒有關，我想
    偷，在窗戶外面看，但我沒有進去」等語（偵卷第二十四頁參見）、於本院調查
    時稱係到防火巷處上廁所，於審理時復改稱施用毒品等語，其所供先後反覆不一
    ，已堪容疑；其次，前揭竊盜事實，業據被害人乙○○於警訊時指稱：「是他本
    人（被告）無誤」、「於八十九年十二月二日十三時許，侵入我食品路一四一巷
    二五號，我從三樓至二樓時就撞見嫌疑人甲○○時，嫌疑人立刻從破壞之二樓後
    窗戶跳下後防火巷逃離」等語（偵卷第七頁參見）、於偵查中指稱：「（有親眼
    看到被告爬進你家窗戶）是的，在警局時當面指認，因為竊盜案發生時我有親眼
    看到他進來」、「他爬入後我便看到他，他見我後仍自窗戶爬出去」等語（偵卷
    第一一三頁參見），於本院調查時指稱：「從窗戶進入，當時我在家，小偷進入
    後看到我就跑掉」、「（提示被告照片）對，就是此人」、「被告一開始打開書
    桌的抽屜看一看，可能沒有看到重要的東西，當時我人在三樓，我是從三樓下到
    二樓時看到被告，被告就跑掉，被告如何進入我沒有看到，我只有看到他跑掉，
    我的抽屜本來是密合的但被告走後我發現抽屜是打開的，但東西沒有被亂翻，財
    物沒有遺失，只有書桌的抽屜被翻過」等語（本院九十一年一月四日訊問筆錄參
    見），以及被害人丙○○於警訊時指稱：「九十年三月九日十三時十五分許我想
    睡覺，進入一樓廚房旁房間，發現為警查獲之涉嫌人甲○○在我房內翻抽屜，發
    現我時，他就從我房內窗戶爬出，由防火巷逃走」、「（查獲之甲○○是行竊之
    人）是的」、「我有喊抓賊，鄰居有人幫忙追，我走到巷口時，看到警方已把涉
    嫌人抓到」等語（偵卷第九頁參見）、於偵查中指稱：「是一樓，五斗櫃之抽屜
    是打開的，他看到我後就自一樓冷氣窗下方之窗戶跳出」、「（指認被告）是的
    ，他穿的衣服是一樣，但我未看到他臉」、「（被告說小便）不合理，防火巷二
    邊都沒有門，防止人進入」等語（偵卷第三十八頁參見），於本院調查時指稱：
    「有一人從後面的防火巷的窗戶進入我家，當時我是在看電視，後來要去睡覺一
    進房間看到他，他看到我就從窗戶跳出去」、「當時他是翻我的櫥櫃，裡面只有
    衣服，所以沒有損失。」、「當時我進門時，他正打開照片抽屜，回頭看到我進
    來就跑掉，防火巷的門有鎖是加上有鎖頭鎖住，鎖頭的位置是防火巷內不是在大
    馬路邊，門的高度大約是一人高」、「當天我在警察局看到那個人就是在我家的
    人，他的臉我是沒有注意很清楚，但他的身體及衣著我有注意到，就是警局那個
    人沒有錯」等語（本院九十年九月二十六日訊問筆錄參見），則依親眼目睹被告
    為前揭竊盜行為之被害人乙○○、丙○○之陳述，足資認定被告確有前揭加重竊
    盜行為，另被害人乙○○於偵查中陳稱「有親眼看到他進來」等語，惟被害人係
    在陳述親眼見到被告，但並未看到被告進入之情形等情，業據被害人於本院調查
    時陳述明確，是被告人乙○○僅目睹侵入後正著手竊盜之被告，但並未看到侵入
    之情形，應堪確定，附此說明，此外，並有防火巷及現場照片共六張（偵卷第二
    十頁、第九十六頁參見）在卷堪佐，是本件事證已臻明確，被告犯行堪予認定。
二、核被告先後所為，均係犯刑法第三百二十一條第二項、第一項第二款之加重竊盜
    未遂罪。公訴意旨認被告所為係犯刑法第三百二十條第三項、第一項之罪，其起
    訴法條容有未洽，應予變更。被告先後二次行為，時間緊接，所犯之罪名及基本
    犯罪構成要件均相同，顯係基於概括犯意反覆為之，為連續犯，應依刑法第五十
    六條之規定，以一罪論，並加重其刑。被告已著手於犯罪行為之實行而不遂，為
    未遂犯，應依刑法第二十六條前段之規定，減輕其刑，並先加後減之。爰審酌被
    告犯罪手段、情節、竊盜之次數、並未竊得財物、對被害人居家安全所生之影響
    、犯後之態度等一切情狀，量處如主文所示之刑，並諭知易科罰金之折算標準。
    至被害人乙○○雖陳稱窗戶有遭破壞等情，惟被告否認有此次侵入竊盜之行為，
    況且被害人乙○○係於下樓時撞見正為行竊行為之被告，並未親見被告壞窗戶侵
    入之經過已如前述，是該窗戶被破壞之部分，尚無證據而認定係被告所為，附此
    敘明。另扣案之一字起子、手鍊、黑色腰包，被告否認為其所有，亦無其他證據
    認係被告所有供犯罪所用之物，爰不為沒收之諭知。
三、據上論斷，應依刑事訴訟法第二百九十九條第一項前段、第三百條，刑法第五十
    六條、第三百二十一條第二項、第一項第二款、第二十六條前段、第四十一條第
    一項，罰金罰鍰提高標準條例第一條前段、第二條，判決如主文。
本案經檢察官蕭斌志到庭執行職務。
中      華      民      國    九十一    年      一      月    三十一    日
                              台灣新竹地方法院刑事第二庭
                                  法      官    蘇  嘉  豐
右正本證明與原本無異。
如不服本判決，應於判決送達後十日內向本院提出上訴狀( 應附繕本 )。
                                  書   記 官    賴  寶  合
中      華      民      國    九十一    年      一      月    三十一    日
附錄本案論罪科刑所適用之法條全文：
刑法第三百二十一條第一項第二款、第二項：
犯竊盜罪而有左列情形之一者，處六月以上五年以下有期徒刑：
二、毀越門扇、牆垣或其他安全設備而犯之者。
前項之未遂罰之。
